【裁判字號】    97,訴,753
【裁判日期】    971231
【裁判案由】    毒品危害防制條例
【裁判全文】
臺灣桃園地方法院刑事判決               97年度訴字第753號
公  訴  人  臺灣桃園地方法院檢察署檢察官
被      告  甲○○
上列被告因毒品危害防制條例案件，經檢察官提起公訴（97年度
毒偵字第689 號）本院改以簡式審判程序判決如下：
    主  文
甲○○施用第一級毒品，累犯，處有期徒刑柒月；又施用第二級
毒品，累犯，處有期徒刑伍月，扣案之吸食器壹組沒收。應執行
有期徒刑拾月，扣案之吸食器壹組沒收。
    事  實
一、甲○○前於民國82年間因違反肅清煙毒條例案件，經本院以
    82年度訴字第364 號判決，判處有期徒刑3 年2 月確定，經
    入監執行後，於84年2 月24日假釋出監，嗣經撤銷假釋；復
    於84年間因違反麻醉藥品管制條例及肅清煙毒條例案件，經
    臺灣高等法院以85年度上訴字第5699號判決，判處有期徒刑
    1 年、4 年2 月，應執行有期徒刑5 年確定；又於86年間同
    因違反肅清煙毒條例案件，經臺灣新竹地方法院以86年度訴
    字第548 號判決，判處有期徒刑3 年10月確定；另於86年間
    因偽造文書等案件，經臺灣高等法院以88年度上更一字第24
    3 號判決，判處有期徒刑4 月確定，上開宣示之刑並與前開
    煙毒案件經撤銷假釋所餘殘刑1 年9 月6 日接續執行，期間
    經假釋出監付保護管束，復經撤銷假釋，尚餘殘刑4 年10月
    28日，上開各罪並經本院以96年度聲減字第1057號裁定減刑
    並定其應執行有期徒刑2 年6 月確定，於96年7 月16日執行
    完畢（於本案構成累犯）。再於93年間因施用毒品案件，經
    本院以94年度毒聲字第268 號裁定送觀察、勒戒後，因認有
    繼續施用毒品之傾向，再經本院以94年度毒聲字第1238號裁
    定令入戒治處所施以強制戒治，於95年2 月22日執行完畢出
    監，並經臺灣桃園地方法院檢察署檢察官以95年度戒毒偵字
    第77號為不起訴處分確定。
二、甲○○猶不知戒除毒癮，分別基於施用第一級毒品海洛因、
    第二級毒品甲基安非他命（起訴書誤載為安非他命）之犯意
    ，於97年1 月29日晚間某時許，在桃園縣楊梅鎮○○路43巷
    126 號5 樓居處，以將第一級毒品海洛因摻入香菸內點燃吸
    食之方式，施用第一級毒品海洛因1 次。另於同日下午11時
    許，亦在上開住處，以將甲基安非他命放入扣案之吸食器內
    燒烤，再吸食其煙霧之施用方式，施用第二級毒品甲基安非
    他命1 次。嗣於同年月30日凌晨5 時5 分許，為警在上址查
    獲，並扣得施用甲基安非他命之吸食器1 組，且經警對其採
    尿送驗後，結果呈鴉片類嗎啡陽性及安非他命類陽性反應，
    因而查獲上情。
三、案經海岸巡防署海岸巡防總局北部地區巡防局移送臺灣桃園
    地方法院檢察署檢察官偵查起訴。
    理  由
一、本件被告所犯係死刑、無期徒刑或最輕本刑為3 年以上有期
    徒刑以外之罪，其於準備程序中就被訴事實為有罪之陳述，
    經本院告知簡式審判程序之旨，並聽取檢察官、被告及辯護
    人之意見後，爰依刑事訴訟法第273 條之1 第1 項規定合議
    裁定由受命法官獨任進行簡式審判程序。
二、訊據被告甲○○對其於上揭時、地，施用第一級毒品海洛因
    、第二級毒品甲基安非他命之犯罪事實，於本院審理中坦承
    不諱，核與被告於警詢、偵查中之自白相符，而其為警查獲
    後經採集尿液囑託鑑定結果，亦呈嗎啡（即海洛因進入人體
    後之代謝物）陽性反應、安非他命類陽性反應，並有吸食器
    1 組扣案可資佐據，此有臺灣檢驗科技股份有限公司出具之
    97年2 月18日CH/2008/11149 濫用藥物檢驗報告及濫用藥物
    取液檢驗檢體監管紀錄表各乙份在卷可稽，是上述證據與被
    告之自白或不利於己之陳述，互核一致。又被告有事實欄所
    載因施用毒品違反毒品危害防制條例而受觀察勒戒、強制戒
    治等情形，此亦有臺灣高等法院被告前案紀錄表在卷可憑。
    是以本件事證明確，被告於強制戒治執行完畢釋放後5 年內
    再犯以上施用毒品海洛因、安非他命之行為，堪為認定，應
    予依法論科。
三、論罪科刑之法律適用
  (一)按海洛因、甲基安非他命係毒品危害防制條例第2 條第2 項
    第1 款、第2 款所明定之第一級、第二級毒品，不得非法持
    有、施用。核被告甲○○所為，係違反毒品危害防制條例第
    10條第1 項之施用第一級毒品罪及同條第2 項之施用第二級
    毒品罪。其施用第一級毒品海洛因前後持有海洛因、施用第
    二級毒品安非他命前後持有安非他命之低度行為，應分別為
    施用海洛因、安非他命之高度行為所吸收，均不另論罪。又
    被告所犯上開各罪間，時間、犯意各別，構成要件互殊，應
    予分論併罰。又被告有事實欄所載之科刑執行紀錄，此有臺
    灣高等法院被告前案紀錄表1 份附卷可按，其於受有期徒刑
    執行完畢後，5 年以內故意再犯本件有期徒刑以上之罪，為
    累犯，各應依刑法第47條第1項規定加重其刑。爰審酌被告
    有前述犯罪及施用毒品遭查獲之紀錄，有臺灣高等法院被告
    前案紀錄表附卷足據，素行不佳，且前已因強制戒治執行完
    畢而經不起訴處分，業受毒品危害防制條例對施用毒品人之
    寬典，竟仍一再施用，顯見並無悔意，惡性非淺，而其施用
    毒品實為戕害自身健康之犯罪，於他人固無明顯重大危害，
    然對社會善良風氣已足生不良影響，並斟酌其施用之次數，
    及其坦承施用毒品之犯行之犯後態度等一切情狀，分別量處
    如主文所示之刑，並定其應執行之刑，以資儆懲。
  (二)另前揭扣案之吸食器1 組，係被告所有供（但非專供）其施
    用第二級毒品所用之物，業據被告陳明在卷，應依刑法第38
    條第1 項第2 款宣告沒收。至電子磅秤1 台與本案無關，本
    院毋庸宣告沒收。
據上論斷，應依刑事訴訟法第273 條之1 第1 項、第299 條第1
項前段，毒品危害防制條例第10條第1 項、第2 項，刑法第11條
前段、第47條第1 項、第38條第1 項第2 款、第51條第5 款，判
決如主文。
本案經檢察官王惟琪到庭執行職務
中    華    民    國    97    年    12    月    31    日
                  刑事第六庭    法  官  呂美玲
以上正本證明與原本無異。
如不服本判決應於收受判決後10日內向本院提出上訴書狀，並應
敘述具體理由。其未敘述上訴理由者，應於上訴期間屆滿後20日
內向本院補提理由書 (均須按他造當事人之人數附繕本)「 切勿
逕送上級法院」。
                                書記官  李玉華
中    華    民    國    98    年    1     月    5     日
附錄本案論罪科刑法條：
毒品危害防制條例第10條
施用第一級毒品者，處6 月以上5 年以下有期徒刑。
施用第二級毒品者，處3 年以下有期徒刑。


司法院資訊處製作；財團法人民間司法改革基金會備份。
